臺灣高等法院刑事判決　　　　　　　　96年度上訴字第2500號
上　訴　人　臺灣士林地方法院檢察署檢察官
被　　　告　甲○○
指定辯護人　法律扶助游開雄律師
上列上訴人因被告違反槍砲彈藥刀械管制條例案件，不服臺灣士
林地方法院95年度訴字第1002號，中華民國96年4月25日第一審
判決（起訴案號：臺灣士林地方法院檢察署95年度偵字第10486
號），提起上訴，本院判決如下：
    主  文
原判決撤銷。
甲○○未經許可，持有可發射子彈具有殺傷力之改造手槍，累犯
，處有期徒刑參年陸月，併科罰金新臺幣伍萬元，罰金如易服勞
役，以新臺幣壹仟元折算壹日。扣案之仿BERETTA廠92FS型半自
動手槍製造可發射子彈具有殺傷力之改造手槍壹枝（槍枝管制編
號0000000000號）及制式子彈貳顆，均沒收。
    事  實
一、甲○○曾因違反麻醉藥品管理條例案件，經本院於民國（下
    同）85年5月17日以85年度上易字第2081號判決，判處有期
    徒刑10月確定。復因違反肅清煙毒條例等案件，經臺灣士林
    地方法院於85年9月5日以85年度訴字第681號判決，分別處
    有期徒刑1年及有期徒刑2年2月，定應執行刑為有期徒刑3年
    確定，並自87年9月7日起入監執行，而於89年5月12日因假
    釋出監，其假釋期間應至91年4月1日屆滿。嗣於假釋期間又
    因違反槍砲彈藥刀械管制條例案件，經臺灣板橋地方法院於
    90 年8月2日以90年度訴字第431號判決，判處有期徒刑1年6
    月確定，前開假釋亦經撤銷，所宣告之刑與假釋殘刑執行至
    93 年6月29日假釋出監，迄93年10月31日縮刑期滿，假釋未
    經撤銷，視為執行完畢。
二、甲○○前曾於89年8、9月間某日，在臺北縣三重市○○路某
    處所舉辦之商展中，向不詳姓名之人1次購得可發射子彈具
    有殺傷力之改造手槍3枝（槍枝管制編號分別為0000000000
    號、0000000000號、0000000000號）及子彈16顆（此部分嗣
    於93年12月4日為警查獲，業經臺灣士林地方法院於94年9月
    12日以94年度訴字第327號判決判處有期徒刑1年2月，併科
    罰金新臺幣10萬元確定）。甲○○購得前揭槍彈數日後，又
    另行起意，復在同一處所，向綽號「老寓」而不詳真實姓名
    年籍之人購得仿BERETTA廠92FS型半自動手槍製造可發射子
    彈具有殺傷力之改造手槍1枝（槍枝管制編號0000000000號
    ），及有殺傷力之口徑9mm制式子彈2顆、具直徑約8.8mm金
    屬彈頭之土造子彈1顆後；明知未經許可，不得持有可發射
    子彈具有殺傷力之改造手槍、制式子彈及土造子彈，竟仍基
    於非法持有上開槍、彈之犯意，未經許可，非法將之藏置在
    臺北縣樹林市之住所，其後再於94年間某日，將之改藏放在
    臺北市○○區○段287巷2弄2號3樓之1住處。嗣於95年8月22
    日19時許，經警方持臺灣士林地方法院法官簽發之搜索票，
    前往前揭南港區1段287巷2弄2號3樓之1甲○○住處搜索，當
    場查扣上開仿BERETTA廠92FS型半自動手槍製造可發射子彈
    具有殺傷力之改造手槍1枝（槍枝管制編號0000000 000號）
    ，及有殺傷力之口徑9mm制式子彈2顆、具直徑約8.8mm金屬
    彈頭之土造子彈1顆。
三、案經臺北市政府警察局士林分局報告臺灣士林地方法院檢察
    署檢察官偵查起訴。
    理  由
一、程序部分：
    按上訴得對於判決之一部為之；未聲明為一部者，視為全部
    上訴，刑事訴訟法第348條第1項定有明文。本院原審係為一
    部有罪之判決，一部為免訴之判決；茲檢察官對原判決提起
    上訴，並未聲明為對一部上訴；揆諸首揭規定，應視為全部
    上訴，合先敘明。
二、訊據被告甲○○在原審及本院審中對於前揭事實已坦承不諱
    。復查：
  (一)證據能力部分：
    1.按被告以外之人（包括證人、鑑定人、告訴人、被害人及
      共同被告）於審判外之陳述雖不符刑事訴訟法第159條之1
      至之4之規定，而經當事人於審判程序同意作為證據，法
      院審酌該言詞陳述或書面陳述作成時之情況，認為適當者
      ，亦得為證據；當事人、代理人或辯護人於法院調查證據
      時，知有刑事訴訟法第159條第1項不得為證據之情形，而
      未於言詞辯論終結前聲明異議者，視為有前項之同意，同
      法第159條之5定有明文。
    2.查，卷附臺北市政府警察局士林分局搜索扣押筆錄、扣案
      槍枝照片，雖屬被告以外之人於審判外之書面陳述，且無
      符合同法第159條之1至之4等前4條之情形，但上開臺北市
      政府警察局士林分局搜索扣押筆錄、扣案槍枝照片，經本
      院當庭提示，被告均表示「沒意見」，而未經當事人於言
      詞辯論終結前聲明異議，是該等證言、證物，依刑事訴訟
      法第159條之5第2項規定，應具有證據能力。
  (二)警方於95年8月22日19時許，持臺灣士林地方法院法官簽發
    之搜索票，前往南港區1段287巷2弄2號3樓之1被告甲○○住
    處搜索，當場查扣本案仿BERETTA廠92FS型半自動手槍製造
    之改造手槍1枝（槍枝管制編號0000000000號），及口徑9mm
    制式子彈2顆、具直徑約8.8mm金屬彈頭之土造子彈1顆等情
    ，有臺北市政府警察局士林分局搜索扣押筆錄、扣案槍枝照
    片在卷可稽（見偵查卷第14頁、第15頁、第20頁）。又，上
    開槍、彈經送內政部警政署刑事警察局鑑定，認鑑手槍壹枝
    （槍枝管制編號0000000000號），係由仿BERETTA廠92FS型
    半自動手槍製造之槍枝，換裝土造槍金屬槍管而成之改造手
    槍，機械性能良好，可擊發適用子彈，認具殺傷力之；送鑑
    子彈參顆，其中二顆，係口徑9mm制式子彈，認具殺傷力，
    其餘一顆，係土造子彈（具直徑約8.8mm金屬彈頭），經實
    際試射，可擊發，認具殺傷力，有內政部警政署刑事警察局
    95年8月31日刑鑑字第0950127891號槍彈鑑定書1份在卷可稽
    （見偵查卷第59頁至第62頁）。是被告之自白核與事實相符
    ，自屬可信。
  (三)此部分事證明確，被告甲○○持有具殺傷力之手槍及子彈之
    犯行堪予認定，應依法論科。
三、論罪法條：
  (一)核被告所為，係犯槍砲彈藥刀械管制條例第8條第4項之未經
    許可，持有可發射子彈具有殺傷力之改造手槍罪及同條例第
    12 條第4項之未經許可持有子彈罪。起訴書雖未引用槍砲彈
    藥刀械管制條例第8條第4項之處罰規定；然查起訴書犯罪事
    實欄中已詳載被告持有前揭仿BERETTA廠92FS型半自動手槍
    製造可發射子彈具有殺傷力之改造手槍1枝（槍枝管制編號
    0000000000號），嗣至95年8月22日19時許為警查獲等情，
    並在所犯法條欄記載被告持有可發射子彈具有殺傷力改造手
    槍之低度行為，為製造之高度行為所吸收，請不另論罪等語
    （起訴製造部分，應不另無罪之諭知，另詳如後述），據此
    ，公訴意旨顯係認為被告持有前揭改造槍枝之行為與製造行
    為，具有實質上一罪關係，並已有就被告持有改造手槍犯行
    予以追訴之意思，本院自得併予審判。次按刑事訴訟法第
    300條所規定，有罪之判決，得就起訴之犯罪事實，變更檢
    察官所引應適用之法條者，係指法院在事實同一之範圍內，
    不變更起訴之犯罪事實；亦即在不擴張及減縮原訴之原則下
    ，於不妨害基本社會事實同一之範圍內，始得自由認定事實
    ，適用法律。而本件被告僅有未經許可持有可發射子彈具有
    殺傷力之改造手槍犯行，尚無製造行為；乃公訴人併就被告
    有製造及持有改造手槍之事實提起公訴，本院自應就公訴人
    起訴之犯罪事實加以減縮，依照前開說明，已非變更起訴法
    條之問題，應予敘明。再按同時持有手槍、子彈，係觸犯該
    條例第8條第4項、第12條第4項之罪，應依想像競合犯從較
    重之該條例第8條第4項，未經許可無故持有手槍罪處斷（最
    高法院74年台上字第3400號判例意旨參照）。本件被告於同
    時地未經許可持有具殺傷力之改造手槍、制式子彈2顆及土
    造子彈1顆，係以一持有行為同時觸犯上開二罪名，為想像
    競合犯，應依刑法第55條之規定，從一重之槍砲彈藥刀械管
    制條例第8條第4項之未經許可持有可發射子彈具有殺傷力之
    改造手槍罪處斷；公訴人認被告所犯未經許可持有可發射子
    彈具有殺傷力之改造手槍罪，為未經許可製造可發射子彈具
    有殺傷力之改造手槍罪所吸收後，應與未經許可持有子彈罪
    ，二者分論併罰，尚有誤會，此部分應予更正。
  (二)次查，槍砲彈藥刀械管制條例部分條文雖於94年1月26日修
    正公布施行，刑法部分條文亦於95年7月1日修正公布施行。
    惟按行為人實施構成要件之行為如本即預定有一定時間之繼
    續，須此一定時間經過後，犯罪始為完成，同時其法益侵害
    之狀態始隨之終了之犯罪，稱之為「繼續犯」；核與行為人
    實施構成要件之行為，侵害一定之法益時，犯罪即為完成，
    其後法益侵害之狀態縱為繼續，已不認其為犯罪事實之犯罪
    ，稱之為「狀態犯」者不同。查，被告開始持有上述槍、彈
    之行為，雖係開始於本條例94年1月26日修正公布施行前，
    及刑法95年7月1日修正公布施行前，惟「持有」槍彈之犯行
    須主觀上有持以為所有或占有之意思，而此主觀之犯意，必
    須輔以對於槍彈繼續一段時間的支配始足證之，是其應屬「
    繼續犯」之性質。被告雖於槍砲彈藥刀械管制條例及刑法修
    正施行前即已開始持有前開槍、彈，惟被告經警查獲時間係
    在槍砲彈藥刀械管制條例及刑法修正施行後，亦即於槍砲彈
    藥刀械管制條例及刑法修正施行後之生效期間，仍繼續持有
    之行為，是被告繼續持有槍、彈之行為，應逕適用修正後之
    槍砲彈藥刀械管制條例及刑法論處，並無比較新舊法之問題
    ，併此敘明。
  (三)又被告曾因違反麻醉藥品管理條例案件，經本院於85年5月
    17日以85年度上易字第2081號判決，判處有期徒刑10月確定
    。復因違反肅清煙毒條例等案件，經臺灣士林地方法院於85
    年9月5日以85年度訴字第681號判決，分別處有期徒刑1年及
    有期徒刑2年2月，定應執行刑為有期徒刑3年確定，並自87
    年9月7日起入監執行，而於89年5月12日因假釋出監，其假
    釋期間應至91年4月1屆滿。嗣於假釋期間又因違反槍砲彈藥
    刀械管制條例案件，經臺灣板橋地方法院於90年8月2日以90
    年度訴字第431號判決，判處有期徒刑1年6月確定，前開假
    釋亦經撤銷，所宣告之刑與假釋殘刑執行至93年6月29日假
    釋出監，迄93年10月31日縮刑期滿，假釋未經撤銷，視為執
    行完畢，有本院被告前案紀錄表1份附卷可憑，其於徒刑執
    行完畢後5年內，故意再犯本案有期徒刑以上之罪，為累犯
    ，應依刑法第47條第1項規定，加重其刑。
  (四)另查，修正前刑法第56條固有「連續犯」之規定；惟按刑法
    上之連續犯，必須基於一個概括之犯意，連續數行為而犯同
    一罪名，始能成立，如果每次犯罪係各別起意，縱令所犯罪
    名相同，亦不得以連續犯論（最高法院前59年台上字第2458
    號判例意旨參照）。再查：
    1.被告甲○○在本案之前雖曾於89年8、9月間某日，在臺北
      縣三重市○○路某處所舉辦之商展中，向不詳姓名之人1
      次購得可發射子彈具有殺傷力之改造手槍3枝（槍枝管制
      編號分別為0000000000號、0000000000號、0000000000號
      ）及子彈16顆（此部分嗣於93年12月4日為警查獲後，業
      經臺灣士林地方法院於94年9月12日以94年度訴字第327號
      判決處有期徒刑1年2月，併科罰金新臺幣10萬元確定）；
      於購得前揭槍彈數日後，復在同一處所，向綽號「老寓」
      而不詳真實姓名年籍之人購得本案仿BERETTA廠92FS型半
      自動手槍製造可發射子彈具有殺傷力之改造手槍1枝（槍
      枝管制編號0000000000號），及有殺傷力之口徑9mm制式
      子彈2顆、具直徑約8.8mm金屬彈頭之土造子彈1顆；然關
      於被告何以二度購買槍彈之動機，已據其在原法院審理中
      明確供陳：（檢察官問：連同你上次被查獲的參把、壹把
      ，加這次總共有伍把，你為何要買？）有時候買來的不喜
      歡；... （審判長問：汐止生活大國社區查扣之槍彈與本
      件查扣的槍彈，購買之時間先後為何？）差不多就是那段
      日子，差沒有幾天，汐止生活大國的先買，本件的後買，
      差沒有幾天；（審判長問：為何前後二次購買？）就是「
      臨時起意」，逛夜市的時候買的云云（見原審卷第54頁、
      第58頁）。已得見被告先後二度購買而持有槍、彈之犯行
      ，均係臨時起意；再參諸被告自警詢時起從未抗辯其先後
      二度購買而持有槍、彈係屬連續犯，更可得見被告先後二
      度購買而持有槍、彈，其犯意各別。則原審逕認被告先後
      二度購買槍、彈，係「基於概括犯意為之」，具有連續犯
      之裁判上一罪關係，自有未洽。
    (二)從而，原判決以：「查被告於89年8、9月間，先在臺北縣
      三重市某不詳地點所舉辦之商展中，向不詳之人1次購得
      改造手槍3枝（槍枝管制編號分別為0000000000號、00000
      00000號、000000 0000號）及子彈16顆，嗣於93年12月4
      日為警查扣，經檢察官提起公訴後，由本院以94年度訴字
      第327號受理，於94年9月12日16時宣示判決，認被告係犯
      90年11月14日修正公布之槍砲彈藥刀械管制條例第11條第
      4項之未經許可持有可發射子彈具有殺傷力之改造手槍罪
      、同條例第12條第4項之未經許可持有子彈罪，並以被告
      所觸犯該二罪名，為想像競合犯，故從一重之未經許可持
      有可發射子彈具有殺傷力之改造手槍罪處斷，據以判處有
      期徒刑1年2月，併科罰金新臺幣10萬元確定之事實，有前
      揭判決及臺灣高等法院被告前案紀錄表各1份附卷可稽（
      見偵卷第64~6 9頁）。而本案槍、彈則係被告於取得前揭
      槍彈後數日，在同一地點取得，其先後二次持有具殺傷力
      之槍枝、子彈之行為，時間緊接，罪名與犯罪構成要件相
      同，顯係基於概括犯意為之，應屬95年7月1日修正施行前
      刑法第56條所定之連續犯，具有裁判上一罪關係，惟因持
      有槍、彈乃行為之繼續，是本院94年度訴字第327 號判決
      之確定判決既判力範圍，仍僅及迄該案宣示判決止。而本
      件起訴書在犯罪事實欄雖記載被告持有本案之槍、彈，係
      與本院94年訴字第327號判決所認定被告持有之槍彈係同
      時購得，並在犯罪事實欄中記載前開判決業已確定。然起
      訴書係先記載被告於89年12月中旬某日，取得槍枝3枝及
      子彈16顆之事實，再於此事實後，註明該部分已經判決確
      定之旨，隨後始記載被告取得本案槍、彈並持有之事實，
      且未敘及本院94年度訴字第327號判決宣示之日期，亦未
      於所犯法條欄詳細說明前判決既判力效力之範圍，堪認公
      訴人有就被告89年12月中旬某日起至94年9月12日16時止
      ，未經許可，持有可發射子彈具有殺傷力之改造手槍及子
      彈罪部分追訴之意思，然此2部分，既為前揭判決既判力
      效力之所及，依照前開判例說明，本院爰均另為免訴之諭
      知」云云，亦有未當。
四、原審據以論罪科刑，固非無見。惟查，被告於前案及在本案
    先後二度購買而持有槍、彈，其犯意各別，有如前述；乃原
    審認被告前案「於89年8、9月間某日」，購得可發射子彈具
    有殺傷力之改造手槍3枝、子彈16顆，及在本案「於購得前
    揭槍彈數日後，復在同一處所」，購買而持有槍、彈，係「
    基於概括犯意為之」，具有連續犯之裁判上一罪關係，尚有
    未洽。公訴人之上訴意旨認被告涉犯未經許可製造可發射子
    彈具有殺傷力之手槍罪，據以指摘原判決不當，雖無理由（
    另詳後述）；然原判決既有前述之可議，仍屬無可維持，應
    由本院將原判決撤銷改判。爰審酌被告持有具殺傷力之改造
    手槍1枝、制式子彈2顆及土造子彈1顆，行為對於社會治安
    已構成嚴重威脅，惟犯後坦承犯行，態度尚稱良好，併其品
    行、智識程度、生活狀況等一切情狀，仍如原審量處如主文
    所示之主刑，並就罰金部分，諭知易服勞役之折算標準。扣
    案之仿BERETTA廠92FS型半自動手槍製造之具有殺傷力改造
    手槍1支（槍枝管制編號：00000000000號）、具有殺傷力之
    口徑9mm制式子彈2顆，依槍砲彈藥刀械管制條例第8條第4項
    、第12條第4項規定，未經許可均不得持有之，為違禁物，
    應依刑法第38條第1項第1款，宣告沒收。至於，另查扣之原
    具有殺傷力直徑約8.8mm金屬彈頭土造子彈1顆，雖亦屬違禁
    物，然業經於鑑定時試射擊發，堪認已失殺傷力，而所餘彈
    殼、彈頭又非違禁物，自無庸併為宣告沒收。
五、
  (一)公訴意旨另以：被告於89年12月間某日起，在臺北縣三重市
    ○○路玩具模型店內，購得仿BERETTA廠92FS型半自動手槍
    製造之槍枝1枝，即基於製造可發射子彈具有殺傷力槍枝之
    犯意，交由具有共同犯意聯絡姓名年籍均不詳綽號「老寓」
    之男子，為其換裝土造金屬槍管而成具有殺傷力之改造手槍
    ，因認被告此部分涉犯89年7月5日修正公布之槍砲彈藥刀械
    管制條例第11條第1項之未經許可製造可發射子彈具有殺傷
    力之手槍罪云云。
  (二)本件公訴人認定被告涉犯未經許可製造可發射子彈具有殺傷
    力之手槍罪，無非係以被告於警詢及偵訊時供述及被告持有
    前揭改造手槍為其主要之論據。公訴人之上訴意旨另以：被
    告於警詢、偵查中已迭次自承扣案之改造手槍1支係其請友
    人改造之事實，且經送刑事警察局鑑定結果，亦認扣案之手
    槍係仿BERETTA廠92FS型半自動手槍製造可發射子彈具有殺
    傷力之改造手槍，此有刑事警察局95年8月31日刑鑑字第095
    0127891號槍彈鑑定書1份在卷可稽，是被告上開之自白與事
    實相符，應堪採信。被告雖於審理中翻異前供，辯稱：改造
    手槍係於89年8、9月間，在臺北縣三重市某夜市內，向綽號
    「老寓」之男子所購得云云，然如被告所供，被告與綽號「
    老寓」之男子並不熟識，綽號「老寓」之男子，焉能在警查
    緝槍支甚嚴之臺北縣三重夜市內之公共場所，公然出售具有
    殺傷力之改造手槍？又被告為減免刑事責任，曾於93年間主
    動報繳向綽號「老寓」購得之3支改造手槍，若本件扣案之
    改造手槍1支，係於上開3支手槍同一時間所購得，何以被告
    要刻意隱匿本件扣案之手槍1支？何不一併報繳？又嗣後若
    遭查獲，亦何能再邀減免其刑之寬典？是被告於審理中翻異
    前供，顯與事實、常情不符，純為事後卸責之詞，並不足採
    。被告所為已構成槍砲彈藥刀械管制條例第8條第1項之製造
    手槍罪，原判決就此部分諭知無罪，顯非妥適。惟訊之被告
    堅決否認有此部分犯行，辯稱：伊只有非法持有槍、彈，沒
    有改造等語。
  (三)按犯罪事實應依證據認定之，無證據不得認定其犯罪事實；
    不能證明被告犯罪者，應諭知無罪之判決，刑事訴訟法第
    154條第2項、第301條第1項分別定有明文。次按被告之自白
    為證據之一種，須非出於強暴、脅迫、利誘、詐欺或其他不
    正之方法，且與事實相符者，方得採為證據，故被告雖經自
    白，仍應調查其他必要之證據，以察其與事實是否相符，苟
    無法證明其與事實相符，根本即失其證據之證明力，不得採
    為判斷事實之根據。又，認定犯罪事實所憑之證據，雖不以
    直接證據為限，間接證據亦包括在內；然而無論直接或間接
    證據，其為訴訟上之證明，須於通常一般之人均不致有所懷
    疑，而得確信其為真實之程度者，始得據為有罪之認定，倘
    其證明尚未達到此一程度，而有合理之懷疑存在時，事實審
    法院復已就其心證上理由予以闡述，敘明其如何無從為有罪
    之確信，因而為無罪之判決，尚不得任意指為違法。最高法
    院46年台上字第809號、76年台上字第4986號分別著有判例
    。經查：
    1.被告於警詢中供稱：改造手槍一把、彈夾一只及改造子彈
      1顆，制式子彈2顆，是於89年12月中旬，於臺北縣三重市
      ○○路夜市○○○○○道具槍後，請老板朋友幫我改槍管
      ，該綽號老寓男子以800元購買槍管，並幫我組裝為成品
      ，子彈三顆也是當時購得；當時我在攤位購買道具槍時，
      該綽號老寓向我說此種槍械可改裝槍管後，就可以使用，
      當時我也好奇所以就向綽號老寓購買四枝，子彈數量我忘
      了云云（見偵查卷第7頁背面）。觀諸被告上揭供詞：
      (1)其中被告所供「力行路夜市○○○○○道具槍後，請老
        板朋友幫我改槍管，該綽號老寓男子以800元購買槍管
        ，並幫我組裝為成品」乙節，應可得見：「老板」與
        「綽號老寓男子」並非同一人，「綽號老寓男子」應
        係「老板朋友」，該綽號老寓男子係「以800元購買
        槍管」，「並幫被告組裝為成品」。
      (2)其中以被告所供「我也好奇所以就向綽號老寓購買四枝
        ，子彈數量我忘了」乙節，再參諸筆錄前後文，則「該
        綽號老寓男子」又應係「老板」之人。
      (3)被告於警詢中之上供述，互核顯不一致。
    2.被告於檢察官偵查中供稱：該槍、彈都是我的，我是於89
      年在臺北縣三重市○○路以800元向模型槍店老闆購買的
      ，當時老闆的朋友「老寓」幫忙更換槍管，子彈跟「老寓
      」買的等語（見偵查卷第48頁）。觀諸被告此部分供詞又
      似係指「綽號老寓男子」即係所謂「老板朋友」；次情又
      核與其在警詢中所供不一。從而，檢察官引為證據之被告
      警詢及檢察官偵查中之供證，前後不一，自屬有重大之瑕
      疵。
    3.再查，依被告之供述，被告既係在同一攤位即可以同時購
      得供改造之模型槍，及供換裝之槍管，乃其竟不一次取得
      ，而分次購買，再委由綽號「老寓」之人幫忙更換，亦顯
      然「畫蛇添足」多此一舉，而核與常理有悖。
    4.況且，被告遭查獲槍彈之事實，及刑事警察局95年8月31
      日刑鑑字第0950127891號槍彈鑑定書，固足以佐證被告非
      法持有槍彈，及該等槍彈具有殺傷力，然衡情尚不足資以
      佐證被告有非法製造手槍之犯行。遍閱全卷，又查無其他
      相關資料，足以證明被告於警詢及檢察官偵查中之自白，
      核與事實相符，揆諸上揭判例意旨，自難僅依被告於警詢
      及檢察官偵查中之瑕疵之自白，執為被告涉有未經許可製
      造可發射子彈具有殺傷力手槍罪之論據。
  (四)此外，復查無其他積極證據足認被告有公訴人所指未經許可
    製造可發射子彈具有殺傷力手槍罪之犯行，此部分被告之犯
    罪尚屬不能證明。
  (五)公訴人之上訴意旨執前詞指摘原判決不當，為無理由。惟因
    公訴人認此部分製造行為，與被告前揭未經許可持有可發射
    子彈具有殺傷力之改造手槍犯行，具有高度行為吸收低度行
    為之實質上一罪關係，故本院認為毋庸另為無罪之諭知。
據上論斷，應依刑事訴訟法第369條第1項前段、第364條、第299
條第1項前段，槍砲彈藥刀械管制條例第8條第4項、第12條第4項
，刑法第11條前段、第55條、第47條第1項、第42條第3項、第38
條第1項第1款，判決如主文。
本案經檢察官田炳麟到庭執行職務。
中　　華　　民　　國　　96　　年　　8 　　月　　2 　　日
                  刑事第十庭    審判長法　官 楊炳禎
                                      法　官 黃俊明
                                      法　官 陳博志
以上正本證明與原本無異。
如不服本判決，應於收受送達後十日內向本院提出上訴書狀，其
未敘述上訴之理由者並得於提起上訴後十日內向本院補提理由書
（均須按他造當事人之人數附繕本）。
                                      書記官 楊麗雪
中　　華　　民　　國　　96　　年　　8 　　月　　2 　　日
附錄：本案論罪科刑法條全文
槍砲彈藥刀械管制條例第8條第4項：
未經許可，持有、寄藏或意圖販賣而陳列第1項所列槍枝者，處3
年以上10年以下有期徒刑，併科新臺幣700萬元以下罰金。
槍砲彈藥刀械管制條例第12條第4項：
未經許可，持有、寄藏或意圖販賣而陳列子彈者，處5年以下有
期徒刑，併科新台幣300萬元以下罰金。
